臺灣高等法院臺南分院民事判決　九十三年度上易字第一六０號　Ｊ
　　上　訴　人　乙　○　○
　　　　　　　　甲　　　○
　　　　　　　　戊　○　○
　　　　　　　　丁　○　○
　　　　　　　　庚　○　○
　　　　　　　　己　○　○
　　　　　　　　丙　○　○
　　訴訟代理人　李　振　祥　律師
　　被　上訴人　辛　○　○
右當事人間請求侵權行為損害賠償事件，上訴人對於中華民國九十三年七月十六日臺
灣雲林地方法院第一審判決（九十二年度訴字第六二八號），提起上訴，本院於九十
三年十一月九日言詞辯論終結，判決如下：
    主      文
上訴駁回。
第二審訴訟費用由上訴人負擔。
    事      實
甲、上訴人方面：
一、聲明：求為判決：（一）原判決廢棄。（二）被上訴人應給付上訴人新臺幣（下
    同）五十萬二千二百六十八元。（三）第一、二審訴訟費用均由被上訴人負擔。
二、陳述：除與原判決所記載事實相同者予以引用外，並補稱：
（一）坐落雲林縣大埤鄉○○段一四四地號、地目田、面積０‧四二一四公頃，原為
      訴外人沈江山所有，民國（下同）三十八年一月一日，沈江山將其中之０‧三
      六八四公頃土地，出租予上訴人之先父沈運，租期至四十三年十二月三十一日
      止，共計六年，此有雲林縣私有耕地租約（抄本）可證。然租期屆滿後，沈運
      仍為租賃土地之使用收益，原所有權人沈江山不但不即表示反對之意思，繼續
      收取地租至六十一年二月間，系爭地號土地經原審法院拍賣程序拍定，而成為
      不定期限繼續契約。被上訴人雖於六十一年二月十五日拍定取得，但該租賃契
      約對於被上訴人繼續存在，此有原審法院八十八年度訴字第二八三號、鈞院八
      十九年度上字第一六０號確認租賃關係不存在事件之民事判決可稽。
（二）被上訴人於八十五年十月間，向原審法院聲請假扣押裁定，扣押上開土地被徵
      收應發給上訴人之地價補償金及獎勵金共一百四十七萬六千五百三十三元，顯
      係故意之行為，此有下列三點可證：
　1.上開土地於六十一年間原審法院拍賣時，被上訴人參與投標前必先閱覽拍賣公
    　告，瞭解公告上是否記載出租、不點交之文字，並至地政事務所申請土地登記
    　簿謄本，瞭解謄本上是否記載設定抵押權、地上權或租約登記之事項。又六十
    　一年二月十五日，被上訴人拍定後何以未向原審法院聲請點交？何以任由上訴
      人於系爭土地上繼續耕作，至八十五年五月間被徵收時止？足見被上訴人明知
      上訴人於系爭土地有租約關係存在，明知該筆補償金、獎勵金依法應發給上訴
      人取得，竟聲請假扣押，足見被上訴人之聲請假扣押，顯係故意之行為甚明。
　2.上開土地於八十五年五月間，經政府徵收作為東西向快速公路臺西至古坑線間
   　 道路用地，依補償清冊記載承租人沈運領取地價的三分之一，為一百三十一萬
      八千三百三十三元，被上訴人於收到發放通知時，即已知悉該補償清冊上記載
      沈運為承租人，被上訴人為貪圖此筆地價補償金，竟聲請假扣押，足見被上訴
      人之聲請假扣押，顯係故意之行為甚明。
　3.被上訴人於八十五年十一月七日，曾與上訴人之一部分人訂立協議書，被上訴
      人願意補償四十三萬元，被上訴人苟非明知上訴人有領取地價補償金之權利，
      何以於協議時願意補償如此龐大之金額？足見被上訴人明知上訴人於上開土地
      有租約關係存在，有取得地價補償金之權利，竟於八十五年十月下旬，先向原
      審法院聲請裁定假扣押，嗣於同年十一月七日與上訴人協議，足見被上訴人以
      聲請裁定假扣押為手段，逼使上訴人與其協議達成和解之目的，是被上訴人豈
　　　能推諉其於聲請假扣押時，不知上開土地有租賃關係之存在，亦足見被上訴人
　　　之聲請裁定假扣押該筆地價補償金、獎勵金，顯係出於故意之行為甚明。
（三）按若權利濫用，則形式上雖為權利之行使，實質上則已逾越正當的權利行使範
　　　圍，對此情形，法律既不保護，自不具備違法阻卻性，行為人對於其侵權行為
　　　即應負責。民法第一百四十八條第一項規定，行使權利不得違反公共利益或以
　　　損害他人為主要目的，即是揭示禁止權利濫用之原則（見孫森炎著新版民法債
　　　編總論上冊第二０七頁）。本件如前所述，被上訴人之聲請裁定假扣押，顯有
　　　故意侵害上訴人領取補償金、獎勵金之行為，況上開確認租賃關係不存在事件
　　　，經鈞院於九十二年五月二十七日，判決將本件被上訴人之上訴駁回確定，被
　　　上訴人依理應速向原審法院具狀聲請撤銷假扣押，然被上訴人竟置之不理，迄
　　　九十二年十二月九日，始由上訴人具狀聲請撤銷假扣押，足見被上訴人顯有權
　　　利濫用，係屬「不法」之行為甚明。
（四）被上訴人於八十五年十月間，向原審法院聲請裁定假扣押，扣押該筆徵收土地
      地價補償金及獎勵補償金，共計一百四十七萬六千五百三十三元，經原審法院
      以八十五年度裁全字第六七一號民事裁定准許假扣押後，並以該裁定向原審法
      院聲請強制執行，經原審法院以八十五年度執全字第五０九號強制執行事件發
      執行命令，禁止上訴人及上訴人之母沈歐足約向雲林縣政府收取該筆債權，致
　　　上訴人無法於八十五年十一月初領取借與他人收取利息，是上訴人自八十五年
　　　十一月六日起（上訴人於八十五年十一月五日收受執行命令），至九十二年十
　　　一月五日止（算至本日止），共計五十萬二千二百六十八元利息之差額損害，
　　　係因上訴人故意不法聲請裁定假扣押之行為所發生之損害，上訴人依民法第一
　　　百八十四條第一項因故意不法侵害他人之權利者，負損害賠償責任之規定，請
　　　求被上訴人賠償，於法並無不當。原判決認上訴人依據侵權行為之法律關係，
　　　請求賠償利息差額之損害，於法無據，而予駁回，其認事用法顯有違誤。
三、證據：除引用原審之立證方法外，並補提孫森焱著新版民法債篇總論上冊第二０
    七頁影本一件為證。
乙、被上訴人方面：
一、聲明：求為判決：（一）上訴駁回。（二）第一、二審訴訟費用均由上訴人負擔
    。
二、陳述：除與原判決所記載事實相同者予以引用外，並補稱：
（一）上開土地係被上訴人於六十一年二月十日，經原審法院之拍賣程序而取得所有
      權，故該土地自被上訴人取得所有權後，即由被上訴人自行耕作，並未有出租
      他人或委由他人耕作之情事，此可由被上訴人向雲林縣斗南鎮公所登記為自己
      耕作，並申領農戶稻田轉作休耕補貼可為證明。如此經過多年後，該土地因政
      府辦理東西向快速道路，被徵收發補償費時，始有上訴人冒出主張上訴人之被
      繼承人沈運（已死十幾年），於三十八年至四十三年就該地曾有三七五租約，
      上訴人係繼承該租約為由，請求分配該補償金三分之一；惟被上訴人因確信上
      開土地自其取得土地所有權後即未再租給他人，係由其自行耕作，亦未有人向
      其主張有租賃權之存在，或向其繳納租金之情事，乃向法院提起確認租賃權不
      存在之訴訟。惟在訴訟中上訴人串通多位證人，不顧上訴人從未曾耕作該地，
      亦未曾向被上訴人繳納租金之事實，而證明上訴人有耕作該地之虛偽證言，為
      法院所採，致法院被矇騙而為被上訴人敗訴之判決，造成被上訴人莫大之冤屈
      ，被上訴人為此甚為不服，感嘆法院之不明事理，判決之不公。
（二）上訴人係以民法第一百八十四條不法侵權行為之法律關係起訴請求賠償損害，
      惟民法第一百八十四條之侵權行為損害賠償責任之發生，須以因故意或過失不
      法侵害他人之權利為要件，故除須有損害之發生及有責任原因之事實外，更須
      以行為人之行為係屬「不法」為其前提。本件被上訴人之所以對上訴人實施假
      扣押，及對上訴人提起請求確認租賃關係不存在之本案訴訟，係出自確信自己
      之權利，為保障自己權利所為之正當行為，其間並未有任何不法行為之可言。
      蓋上開土地，既係被上訴人於六十一年二月十日，向原審法院經合法拍賣取得
      ，並經法院點交，辦理所有權移轉登記手續，取得完全所有權後，一直由被上
      訴人耕作，中間並未出租他人或有人出來主張租賃權，並繳納租金情事，而有
      如上述。則八十五年間上開土地因辦理東西向快速道路被徵收，依法可領補償
      金，即承租人亦可分領三分之一補償金，突然有上訴人冒出來，以有租賃權為
      由，欲分領補償金時，被上訴人認其係惡意敲詐行為，完全無理由，為保障自
      己之正當權利，始依法提起確認訴訟，並為防免補償金之被惡領，而實施假扣
      押等程序，均係為保障自己正當權利之合法行為，其間並未有任何不法情事之
      可言，故倘上訴人主張被上訴人有不法，即須舉證證明被上訴人有任何之不法
      ，否則上訴人主張為無理由，不應准許。
（三）上開土地被交付拍賣時，其拍賣公告既未有記載任何租賃權存在之事，又拍定
      後確有經法院點交，而點交時亦未有任何人出來主張任何租賃權之事，此有原
      審法院可以證明。況上開土地由被上訴人拍定後，一直由被上訴人耕作，二十
      餘年來上訴人既未有耕作，亦未有繳納租金之事實，已為上訴人所不能否認之
      事實，則被上訴人確認上訴人未有租賃權而起訴，何來過失之可言。
（四）綜上被上訴人之前揭訴訟行為，均係為保障自己正當權益所為之合法行為，毫
      無任何權利濫用之情事可言，故上訴人之上訴為無理由，應予駁回以維被上訴
      人之利益。
三、證據：除引用原審之立證方法外，並補提雲林縣私有耕地租約抄本、七十五年一
    期輔導農戶轉作休耕補貼稻穀清冊影本各一份為證。
丙、原審法院依職權調閱該院八十五年度裁全字第六七一號假扣押、八十五年度執全
    字第五０九號假扣押執行、九十二年度裁全聲字第一０五號撤銷假扣押裁定事件
    卷宗為證。
    理      由
一、上訴人起訴主張：坐落雲林縣大埤鄉○○段一四四地號、地目田、面積０‧四二
    一四公頃，原為訴外人沈江山所有，三十八年一月一日，沈江山將其中之０‧三
    六八四公頃土地，出租予上訴人之先父沈運，租期至四十三年十二月三十一日止
    ，然租期屆滿後，沈運仍為租賃土地之使用收益，原所有權人沈江山不但不即表
    示反對之意思，且繼續收取地租至六十一年二月間，嗣上開地號土地經原審法院
    於六十一年二月間拍賣，由被上訴人拍定取得所有權，成為不定期限繼續契約。
    八十五年五月間上開土地經政府徵收，作為東西向快速公路臺西至古坑間道路用
    地，分割為同段一四四號、及一四四之一號，其中一四四之一號被徵收部分應分
    給承租人沈運地價補償金三分之一，即一百三十一萬八千三百三十三元，及獎勵
    金十五萬八千二百元，共一百四十七萬六千五百三十三元。七十七年八月十七日
    沈運死亡，該筆地價補償金及獎勵金依法由繼承人即上訴人與上訴人之母沈歐足
    約（於八十八年十二月十二日死亡）繼承。詎被上訴人疏未先向大埤鄉公所查明
    ，上開土地原所有人沈江山與沈運是否有租約關係存在，亦欠缺注意上開土地登
    記簿謄本是否記載有三七五租約，即於八十五年十月間，向原審法院聲請假扣押
    該筆徵收土地地價補償金及獎勵金，另於八十八年間向原審法院起訴請求確認其
    與上訴人及上訴人之母沈歐足約間，就上開土地無租賃關係存在。致上訴人就該
    筆金錢受到自八十五年十一月六日起，至九十二年十一月五日止，共計七年之利
    息損害，上訴人自得依民法第一百八十四條第一項之規定，請求被上訴人賠償依
    年利率百分之五計算七年之利息，共計五十一萬六千七百十六元之損害。又因上
    訴人於九十三年三月五日，領取土地徵收補償費附有利息一萬四千二百四十八元
    、同年月八日領取獎勵金附有利息二百元，共計一萬四千四百四十八元，故被上
    訴人應賠償給付上訴人利息損害五十萬二千二百六十八元等語。
二、被上訴人則以：上開土地係被上訴人於六十一年二月間，經原審法院之拍賣程序
    而取得所有權，且該土地經原審法院點交後，即由被上訴人自行耕作，並未有出
    租他人或委由他人耕作之情事。如此經過多年，迄八十五年間上開土地因政府辦
    理東西向快速道路徵收補償費時，上訴人始冒出主張上訴人之被繼承人沈運於三
    十八年至四十三年，就上開土地即訂有三七五租約，上訴人係繼承該租約為由，
    請求分配該補償金三分之一；然被上訴人因確信上開土地自被上訴人取得土地所
    有權後即未再租給他人，而由被上訴人自行耕作，亦未有人向被上訴人主張有租
    賃權之存在，或向被上訴人繳納租金之情事，乃向法院聲請假扣押，及提起確認
    租賃權不存在之訴訟。惟在訴訟中上訴人串通多位證人，不顧上訴人從未曾耕作
    該地，亦未曾向被上訴人繳納租金之事實，而證明上訴人有耕作該地之虛偽證言
    ，為法院所採，致法院被矇騙而為被上訴人敗訴之判決。被上訴人係為保障自己
    之正當權利，始依法提起確認訴訟，並為防免補償金之被惡領，而實施假扣押等
    程序，均係為保障自己正當權利之合法行為，其間並無任何不法情事，上訴人以
    侵權行為之法律關係，請求被上訴人賠償假扣押利息之損害，為無理由，不應准
    許等語，資為抗辯。
三、經查上訴人主張有關上開土地之租賃、拍賣、徵收補償，及被上訴人為此聲請假
    扣押、提起確認租賃權不存在訴訟敗訴，暨領取補償費之事實，已據提出雲林縣
    私有耕地租約、土地登記簿謄本、徵收土地地價補償清冊、戶籍謄本、協議書、
    原審法院八十五年度裁全字第六七一號假扣押裁定、八十五年度執全字第五０九
    號執行命令、八十八年度訴字第二八三號民事判決、九十二年度裁全聲字第一０
    五號民事裁定、八十五年度執全字第五０九號撤銷執行通知、本院八十九年度上
    字第一六０號民事判決、民事裁定影本各一件，及支票影本二件，附於原審卷為
    證，自堪信實。惟上訴人另主張對於上開土地有不定期之租約存在，自有領取系
    爭徵收補償金及獎勵金之權利，乃被上訴人竟假扣押系爭徵收補償金及獎勵金，
    顯係權利濫用為不法之侵權行為，上訴人自得請求被上訴人賠償自八十五年十一
    月六日，至九十二年十一月五日，依年息百分之五計算七年之假扣押利息差額，
    扣除已領取之利息一萬四千四百四十八元，共計五十萬二千二百六十八元之損害
    部分，既為被上訴人所堅詞否認，並以前揭情詞置辯。是本件所應審究者，厥為
    上訴人聲請假扣押徵收補償金及獎勵金，及提起確認租賃關係不存在訴訟之行為
    ，是否為權利濫用構成不法之侵權行為？又如構成不法之侵權行為，被上訴人應
    賠償金額若干？等情而已。茲更詳細說明如下：
（一）首按債權人於假扣押後對債務人提起本案訴訟受敗訴判決確定，雖不合於民事
      訴訟法第五百三十一條第一項規定撤銷假扣押後債權人應賠償債務人因此所受
      損害之情形，但如假扣押債權人之行為構成不法之侵權行為，致債務人受有利
      息差額之損害，則債務人固仍得依民法侵權行為之法則，對於債權人請求損害
      賠償。惟按侵權行為賠償損害之請求權，除須有損害之發生，及有責任原因之
      事實外，並以二者之間有相當因果關係為其成立要件，故侵權行為賠償損害之
      訴訟，上訴人須先就上述成立要件為相當之證明，始能謂其請求權存在；又依
      民法第一百八十四條第一項規定請求損害賠償，並需以行為人之行為係屬「不
      法」為其前提，否則不能成立，此觀該法條用語「因故意或過失，不法侵害他
      人之權利者，負損害賠償責任。」自明。次按人民有訴訟之權，憲法第十六條
      定有明文，且憲法所保障之訴訟權，並不以獲有勝訴判決者為限，如謂提起民
      事訴訟而受敗訴判決確定者，即應負侵權行為之損害賠償責任，不但法律無此
      規定，且與前述請求賠償之人需就有損害之發生，及有責任原因（故意或過失
      ）之事實，並二者之間有相當因果關係為相當證明之法則不符，更與憲法第十
      六條保障人民訴訟權之意旨有違。
（二）卷查被上訴人之所以就上開土地徵收補償之糾紛，除對上訴人實施假扣押程序
      ，復對上訴人提起請求確認租賃關係不存在訴訟，觀諸該請求確認租賃關係不
      存在訴訟之起訴主張，係以上開土地於六十一年二月間，經被上訴人依法院拍
      賣程序拍定取得，辦理所有權移轉登記手續取得完整所有權，且已點交被上訴
      人管領占有使用，並由被上訴人自行耕作，而未出租予任何人，且被上訴人在
      雲林縣斗南鎮公所，亦有登記自行在上開土地耕作，並申報領取農戶稻田轉作
      休耕補貼，該項補貼款項亦由被上訴人具領。嗣上開土地因政府辦理東西向快
      速公路臺西至古坑線工程所需，經依法報准徵收，依徵收土地地價補償清冊之
      記載，本筆土地全部應補償三百九十五萬五千元，但雲林縣大埤鄉公所八十五
      年五月十四日（八十五）鄉民字第四三六八號函卻轉達雲林縣政府通知，認為
      上開土地有三七五租約，承租人為沈運，因此該筆地價補償款出租人領取三分
      之二，共二百六十三萬六千六百六十七元，另三分之一地價補償款則由承租人
      沈運領取；另同段土地亦登載因配合徵收作業，有四成獎勵金共一百七十四萬
      元可領，補償清冊內亦登載被上訴人為出租人，只可領取獎勵金一百五十八萬
      二千元，另十五萬八千元則歸沈運領取云云。被上訴人原應領取補償費及獎勵
      金共五百六十九萬五千元，詎因主辦單位誤以為被上訴人向法院拍賣取得之系
      爭土地上有三七五耕地租約存在，而使主辦單位將應發給被上訴人之徵收土地
      款項，扣留一百四十七萬六千三百三十三元，欲發給所謂之三七五耕地租約承
      租人沈運，嚴重損及被上訴人之權益。按法律關係是否存在不明確，被上訴人
      主觀上認其在法律上之地位有不安之狀態存在，且此種不安之狀態，能以確認
      判決將之除去者，即得依民事訴訟法第二百四十七條之規定提起確認之訴。上
      開土地根本無任何租賃關係存在，今因一紙雲林縣大碑鄉公所於八十五年六月
      二十二日「補發」之私有耕地租約「抄本」，內謂出租人為沈江山，承租人為
      沈運，租賃期間為三十八年一月一日起至四十三年十二月三十一日止云云，致
      被上訴人權益因該不存在之租賃關係而受不利益之狀態。又依據耕地三七五減
      租條例第十六條立法意旨，耕地之承租人如已死亡十數年，縱令其有繼承人，
      但並未耕作該項耕地，原訂之租約早已屆滿失效，可由租約登記機關依據事實
      逕予註銷。主管機關未依法註銷早已消滅之租約，又補發一紙抄本並將原租約
      廢棄，致令上訴人誤以為可向被上訴人請求徵收之地價補償三分之一，致被上
      訴人權益受損等由，為此起訴求為確認兩造間就被上訴人所有上開土地租賃關
      係不存在之判決。
（三）則就被上訴人於該請求確認租賃關係不存在訴訟事件之主張以觀，乃係依據其
      自拍定取得上開土地所有權自任耕作後，至上開土地被徵收為止，並無任何人
      向其繳納租金之基礎事實，不承認上開土地與上訴人間有耕地三七五租約存在
      ，遂依法訴請確認租賃關係不存在，形上式顯係主張自己之權利，看不出有何
      不法之情形，故上訴人如欲主張被上訴人之該訴訟行為係屬「不法」，或係利
      用訴訟程序故意損害上訴人之權利，自應由上訴人負舉證責任。上訴人雖主張
      上開土地於六十一年間原審法院拍賣時，被上訴人參與投標前必先閱覽拍賣公
      告，瞭解公告上是否記載出租、不點交之文字，並至大埤鄉公所查明有無租約
      ，至地政事務所申請土地登記簿謄本，瞭解謄本上是否記載設定抵押權、地上
      權或租約登記之事項，乃被上訴人竟未先向大埤鄉公所，查明上開土地原所有
      權人沈江山與沈運是否有租賃關係存在，亦未注意上開土地登記簿謄本是否記
      載訂有三七五租約，且自拍定後並未向原審法院聲請點交，任由上訴人繼續耕
      作至八十五年五月間被徵收止，凡此足認被上訴人明知上訴人於系爭土地上有
      租約關係存在，詎被上訴人逕向原審法院聲請裁定假扣押地價補償金及獎勵金
      並進而為訴訟，顯有故意或疏失云云。惟查被上訴人向法院應買拍賣之不動產
      ，縱無詳閱拍賣公告，或向主管機關查明有無土地租約及土地負擔設定，甚或
      於拍定後未申請點交等情，僅係被上訴人應享權益之放棄，既不影響拍賣之效
      力，亦非得因此即認被上訴人就所拍定取得之土地，不得為任何之訴訟，並進
      而反推認被上訴人事後與上訴人，就上開土地徵收補償所引發之訴訟，即係故
      意或過失之侵權行為；況大埤鄉公所保存之租約租期僅至四十三年十二月三十
      一日止，土地登記簿謄本亦僅記載「本筆土地訂有三七五租約」而已，並無租
      約當事人及起迄日期，自不足據為上開土地租賃關係，於被上訴人拍定取得土
      地所有權之時，甚或土地被徵收之時，尚屬有效存在之確證；尤以對照被上訴
      人前揭請求確認租賃關係不存在訴訟事件之起訴主張，更不足認定被上訴人所
      為，係屬故意或過失之不法行為。上訴人雖又主張上開土地於八十五年五月間
      經政府徵收為東西向快速公路用地，依補償清冊記載承租人沈運領取地價的三
      分之一，為一百三十一萬八千三百三十三元，被上訴人於收到發放通知時，即
      已知悉該補償清冊上記載沈運為承租人，乃被上訴人猶執意興訟，顯係故意之
      侵權行為云云；及被上訴人於八十五年十一月七日，曾與上訴人中之一部分人
      訂立協議書，雖該協議書因共同繼承人未全部參與而無效，然可證明被上訴人
      明知上訴人有權領取補償金云云。惟被上訴人主觀上既係不認同上訴人之承租
      權，故於獲悉補償清冊上記載沈運為承租人時，當然因之起疑始有訴諸法院審
      判之必要，上訴人以之認被上訴人之訴訟，係故意之侵權行為，亦非的論，無
      足採信；另觀諸該協議書之內容，係屬和解之性質，而和解乃當事人互相讓步
      以解決紛爭之方法，當事人於和解條件中承諾之給付，不表示受領給付權人實
      體法上之請求權必定存在，上訴人自陳該協議書因共同繼承人未全部參與而
      無效，自亦不足為被上訴人聲請假扣押，或提起確認租賃關係不存在訴訟有何
      故意或過失，而為不法侵害行為之證明。
（四）上訴人雖另又以民法第一百四十八條第一項，行使權利不得違反公共利益或以
      損害他人為主要目的之禁止權利濫用原則，認被上訴人聲請裁定假扣押，顯有
      故意侵害上訴人領取補償金、獎勵金，且前揭確認租賃關係不存在事件，經本
      院八十九年度上字第一六０號民事判決，將本件被上訴人之上訴駁回確定後，
      迄九十二年十二月九日，始由上訴人具狀聲請撤銷假扣押，足見被上訴人顯有
      權利濫用係屬「不法」之行為云云。惟如前述，被上訴人之所以聲請假扣押，
      及提起確認租賃關係不存在訴訟，係基於憲法所保障之訴訟權，為維護其自己
      之正當權利，所為之合法訴訟行為，已難認有何違反公共利益，或專以損害上
      訴人之利益為主要目的，而屬權利之濫用。又按債權人受本案敗訴判決確定，
      債務人得聲請撤銷假扣押裁定，民事訴訟法第五百三十條第一項定有明文，前
      揭確認租賃關係不存在事件，判決本件被上訴人敗訴確定後，被上訴人雖遲未
      聲請撤銷假扣押，然上訴人依法既有權聲請撤銷，且上訴人亦已於九十二年十
      二月九日，具狀聲請撤銷假扣押在案，亦難指被上訴人之未聲請撤銷假扣押，
      即係權利之濫用，而為不法之侵權行為。
四、綜上所述，足認被上訴人係為保障自己之正當權利，始依法提起確認租賃關係不
    存在訴訟，並為防免補償金之被惡領，始依法實施假扣押程序，均屬為保障自己
    正當權利之合法行為，難認有何濫用權利不法侵害情事，上訴人依侵權行為之法
    律關係，訴請被上訴人賠償五十萬二千二百六十八元之利息差額損害，於法無據
    ，不應准許。原審為此判決上訴人敗訴，並駁回其假執行之聲請，經核認事用法
    並無不合。上訴意旨猶執前詞指摘原判決不當，求予廢棄改判，為無理由，應予
    駁回。
五、又本件事證已臻明確，兩造其餘主張陳述及攻擊防禦方法，核與判決之結果不生
    影響，爰不逐一贅述，附此說明。
六、據上論結，本件上訴為無理由，應依民事訴訟法第四百四十九條第一項、第七十
    八條、第八十五條第一項前段，判決如主文。
中　　　華　　　民　　　國　　九十三　　年　　 十一 　　月　　二十三　　日
　　　　　　　　　　　　　　　　　　臺灣高等法院臺南分院民事第一庭
~B1審判長法官　王　　惠　　一
~B2　　　法官　蘇　　重　　信
~B3　　　法官　林　　永　　茂
右為正本係照原本作成。
不得上訴。
中　　　華　　　民　　　國　　九十三　　年　　 十一 　　月　　二十三　　日
~B法院書記官　謝　　素　　嬿
